Henrique M. Miranda

FULL STACK DEVELOPER & DESIGNER

Rua Renovato Gonçalves de Lima, Nº 208, Montadas - PB

□ (83) 98623-9312 | ■ me@thehenry.dev | ♠ thehenry.dev | ♠ henry-ns | ➡ henry-ns



Resumo _

Técnico em Informática pela Instituto Federal de Educação, Ciência e Tecnologia da Paraíba, Campus de Campina Grande, Graduação em andamento em tecnologia em telemática na mesma, desenvolvedor Full Stack e Designer por paixão. Programo a cerca de 6 anos, comecei com 14 anos vendo pascal. Participei de diversos projetos no IFPB-CG, tais como, Projeto de Excelência em Microeletrônica (PEM), Laboratório de Inteligência Artificial (LIA), Programa Olímpico de Programação (POP) e atualmente sou desenvolvedor no laboratório Assert Polo embrapii e monitor de POO no IFPB-CG.

Formação _____

Graduando em Tecnologia em Telemática

INSTITUTO FEDERAL DE EDUCAÇÃO, CIÊNCIA E TECNOLOGIA DA PARAÍBA

Campina Grande, PB
Set, 2017 - PRESENTE

Técnico em Informática integrado ao médio

INSTITUTO FEDERAL DE EDUCAÇÃO, CIÊNCIA E TECNOLOGIA DA PARAÍBA

Campina Grande, PB

Fev, 2014 - Fev, 2017

Experiências _____

Desenvolvedor Full Stack

LABORATÓRIO ASSERT - IFPB

Campina Grande, PB

Ago, 2019 - PRESENTE

- · Lidando com design, backend, frontend web, aplicativo mobile, microcontroladores entre outras
- Linguagens: Javascript, Typescipt e C

Membro estudante

RAMO ESTUDANTIL IEEE DO IFPB-CG

Campina Grande, PB

Nov, 2019 - PRESENTE

· Orientador no projeto Collab Branch, desenvolvendo aplicações web para benefícios dos alunos do campus

Monitor de POO

Instituto Federal de Educação, Ciência e Tecnologia da Paraíba

Campina Grande, PB
Abr, 2019 - Dez, 2019

• Monitor na disciplina de Programação Orientada a Objetos (POO) para o curso técnico em Informática no IFPB-CG

Instrutor de programação

Campina Grande, PB

Instituto Federal de Educação, Ciência e Tecnologia da Paraíba

Julho 2019 - Dezembro 2019

• Preparando alunos para competições de informática a nível de ensino médio, mais especificamente para a Olimpíada Paraibana de Informática (OPI) e para a Olimpíada Brasileira de Informática (OBI)

Competências _____

Meu Foco ReactJS, React Native, Node.js, UI e UX

Linguagens Typescript, Javascript, HTML5, CSS3, SASS, Python, Java, C, entre outras

Ferramentas Git, Github, Gitlab, docker, Metodologias ágeis, entre outras

Banco de dados PostgreSQL, MySQL, MongoDB, Redis e InfluxDB

Prêmio ___

Finalista da 7ª Campus Mobile - Categoria Smart Cities

São Paulo, SP

FOI APRESENTADO NA CIDADE DE SÃO PAULO-SP UM PROJETO QUE UTILIZA DE TECNOLOGIAS DA IOT PARA MONITORAMENTO DA QUALIDADE DO AR, CAPTANDO TEMPERATURA, UMIDADE, E CONCENTRAÇÕES DE ALGUNS GASES

2019

Idiomas _

- Português NativoInglês Intermediário